【裁判字號】    95,易緝,35
【裁判日期】    950410
【裁判案由】    毒品危害防制條例
【裁判全文】
臺灣板橋地方法院刑事判決              95年度易緝字第35號
公  訴  人  臺灣板橋地方法院檢察署檢察官
被      告  甲○○
上列被告因違反毒品危害防制條例案件，經檢察官提起公訴〔起
訴案號：93年度核退毒偵字第1678號〕。本院合議庭評決由受命
法官獨任進行簡式審判程序，茲判決如下：
       主  文
甲○○連續施用第貳級毒品，累犯，處有期徒刑陸月，如易科罰
金，以參佰元折算壹日。
       事  實
壹、甲○○前於〔一〕民國〔下同〕89年間，因違反毒品危害防
    制條例案〔臺灣雲林地方法院檢察署89年度毒偵字第1248號
    、89年度毒偵字第1315號〕，經依法院裁定送勒戒處所觀察
    、勒戒後，認無繼續施用毒品之傾向，於89年9 月5 日，經
    臺灣雲林地方法院檢察署檢察官以89年度毒偵字第124 8 號
    、89年度毒偵字第1315號處分不起訴確定。〔二〕89年間，
    因違反槍砲彈藥刀械管制條例案〔臺灣南投地方法院檢察署
    89年度偵字第3146號〕，經臺灣南投地方法院判處有期徒刑
    參月，併科罰金新台幣壹萬元，有期徒刑如易科罰金，罰金
    如易服勞役，均以銀元參佰元即新台幣玖佰元折算壹日確定
    ，嗣於89年12月18日執行完畢。〔三〕91年間因違反毒品危
    害防制條例案〔臺灣南投地方法院檢察署91年度毒偵字第57
    8 號〕，經依法院裁定送勒戒處所觀察、勒戒後，認無繼續
    施用毒品之傾向，於91年10月31日出勒戒所，復經同署檢察
    官以91年度毒偵字第578 號處分不起訴。〔四〕92年間，因
    違反毒品危害防制條例案〔臺灣板橋地方法院檢察署92年度
    毒偵字第3525號〕，經依法院裁定送戒治處所強制戒治，復
    經本院判處有期徒刑伍月，如易科罰金，以參佰元折算壹日
    確定，嗣於94年2 月1 日執行完畢。〔五〕93年間，另因施
    用第壹級毒品案〔臺灣南投地方法院檢察署93年度毒偵字第
    361 號〕，經臺灣南投地方法院判處有期徒刑壹拾壹月，現
    在監執行中〔指揮書執畢日期為95 年12 月17日〕。
貳、甲○○未見悔悟，於事實欄壹─〔一〕、〔三〕所示觀察勒
    戒執行完畢釋放後，伍年內，復基於施用第貳級毒品之概括
    犯意，先後於93年7 月24日12時45分許，暨同年7 月28日15
    時15分許，經警採集其尿液檢體前96小時內某時點，在彰化
    縣某處，連續施用第貳級毒品安非他命；嗣先後於〔一〕93
    年7 月24日9 時30分許，在彰化縣芬園鄉○○村○○街與楓
    竹路口。〔二〕93年7 月28日中午1 時55分許，在彰化縣芬
    園鄉○○村○○路123 巷6 號前，經警查獲。
參、案經彰化縣政府警察局彰化分局報告臺灣彰化地方法院檢察
    署檢察官呈請臺灣高等法院檢察署檢察長令轉臺灣板橋地方
    法院檢察署檢察官偵查起訴。
       理  由
壹、上列事實，業據被告坦承不諱〔參見本院準備程序筆錄、簡
    式審判筆錄〕，被告到案後，經警採集其尿液檢體，送驗後
    ，檢出安非他命陽性反應，此有彰化縣政府警察彰化分局委
    託檢驗尿液檢驗代號與真實姓名對照認證單貳紙、彰化縣衛
    生局煙毒尿液檢驗成績書、臺灣檢驗科技股份有限公司濫用
    藥物尿液檢驗報告貳紙〔附臺灣彰化地方法院檢察署93年度
    毒偵字第2564號卷第11頁、第20頁背面、臺灣彰化地方法院
    檢察署93年度毒偵字第2606號卷第18頁背面、臺灣板橋地方
    法院檢察署93年度核退毒偵字第1678號卷第1 頁、第2 頁〕
    足稽，已見被告自白情節與事實相符，此外，復有〔一〕臺
    灣高等法院被告前案紀錄表附本院卷、刑案資料查註紀錄表
    附偵查卷。〔二〕臺灣雲林地方法院檢察署89年度毒偵字第
    1248號、89年度毒偵字第1315號不起訴處分書、臺灣南投地
    方法院檢察署91年度毒偵字第578 號不起訴處分書、臺灣板
    橋地方法院檢察署92年度毒偵字第3525號聲請簡易判決處刑
    書、臺灣南投地方法院檢察署93年度毒偵字第361 號起訴書
    、本院93年度簡字第709 號刑事簡易判決、臺灣南投地方法
    院93年度訴字第402 號刑事判決〔附臺灣板橋地方法院檢察
    署93年度核退毒偵字第1678號卷第11頁至第21頁〕等足佐。
    凡此，堪認被告確有事實所示犯行，本件事證明確，被告之
    上開犯行，堪予認定。
貳、核被告所為，係犯毒品危害防制條例第10條第2 項之施用第
    貳級毒品罪。其因施用而持有第貳級毒品安非他命之低度行
    為，為施用第貳級毒品之高度行為所吸收，不另論罪；其先
    後數次施用第貳級毒品犯行，時間緊接，犯罪構成要件相同
    ，顯係基於概括犯意，反覆為之，依連續犯之規定，論以壹
    罪，並加重其刑；被告前犯事實欄壹─〔二〕所示之罪，經
    法院判處罪、刑，確定後於89年12月18日執行完畢，此有臺
    灣高等法院被告前案紀錄表附本院卷、刑案資料查註紀錄表
    附偵查卷足參，伍年之內，再犯有期徒刑以上之本罪，依累
    犯之規定，遞加重其刑；爰審酌被告犯罪之動機、目的、手
    段、所致之危害，暨犯罪後態度等一切情狀，量處如主文所
    示之刑，並諭知易科罰金之折算標準。
參、被告前因臺灣板橋地方法院檢察署93年度執緝字第1322號案
    ，自93年10月11日起，至94年2 月1 日止，在臺灣臺北監獄
    臺北分監執行，此有臺灣高等法院被告前案紀錄表足稽，本
    案於『94年1 月6 日』繫屬本院，復有本院收狀戳記可按〔
    參見本院94年度易字第26號卷第1 頁〕。起訴時被告在本院
    轄區，本院自有管轄權，附此敘明。
據上論斷，應依刑事訴訟法第273 條之1 第1 項、第299 條第1
項前段，毒品危害防制條例第10條第2 項，刑法第11條前段、第
56條、第47條、第41條第1 項前段，罰金罰鍰提高標準條例第2
條，判決如主文。
本案經檢察官蔡元仕到庭執行職務。
中    華    民    國    95    年    4     月    10    日
                  刑事第一庭  法  官    陳福來
右正本證明與原本無異。
如不服本判決，應於判決送達後十日內提出上訴狀。
                              書記官    林兆嘉
中    華    民    國    95    年    4     月    10    日
附錄本案論罪科刑法條全文：
毒品危害防制條例第10條：
施用第一級毒品者，處六月以上五年以下有期徒刑。
施用第二級毒品者，處三年以下有期徒刑。


司法院資訊處製作；財團法人民間司法改革基金會備份。
